【裁判字號】    98,抗,206
【裁判日期】    981130
【裁判案由】    停止執行
【裁判全文】
臺灣高等法院臺南分院民事裁定  98年度抗字第206號
抗  告  人  丙  ○
相  對  人  乙  ○
            甲○○
            丁○○
上列當事人間停止執行事件，抗告人對於中華民國98年7月31日
臺灣雲林地方法院所為裁定（98年度聲字第219號），提起抗告
，本院裁定如下：
    主  文
抗告駁回。
抗告程序費用新臺幣壹仟元由抗告人負擔。
    理  由
一、抗告意旨略以：抗告人所提異議之訴，主要爭點在於系爭票
    據背書簽名印文是否遭偽造，該爭點經鑑定筆跡即可查明，
    迅速結案，乃原審依司法院發布之各級法院辦案期限實施要
    點第2項規定，認定上開異議之訴審理時間約為5年，恐有過
    長；又原審所認理財收益為百分之10過高，既無相關主計處
    或財政部公佈之數據為憑，且依目前世界經濟不景氣，投資
    理財甚或虧損，或所獲利益極低，而當今相關定期存款利率
    皆僅為百分之2、3，原裁定所定擔保金額過高，顯有未當，
    爰提起抗告等語。
二、按法院依強制執行法第18條第2項定擔保金額而准許停止強
    制執行之裁定，該項擔保係提供債權人因停止執行所受損害
    之賠償，其數額應依標的物停止執行後，債權人未能即時受
    償或利用該標的物所受之損害額，或其因另供擔保強制執行
    所受之損害額定之，非以標的物之價值或其債權額為依據。
    又法院依強制執行法第18條第2項規定，以裁定命債務人供
    擔保後停止強制執行，其擔保金額之多寡應如何認為相當，
    原屬於法院職權裁量之範圍，如已斟酌債權人因停止執行所
    應受之損害，自非當事人所可任意指摘（最高法院86年度台
    抗字第442號、91年度台抗字第429號、92年度台抗字第480
    號、92年度台抗字第574號裁判要旨參照）。
三、經查，原審98年度司執字第5252號執行債權人即相對人乙○
    與執行債務人即抗告人間強制執行事件、及併案執行之98年
    度司執字第14273號執行債權人即相對人丁○○與執行債務
    人即抗告人間強制執行事件、與98年度司執字第9740號執行
    債權人即相對人甲○○與執行債務人即抗告人間強制執行事
    件，抗告人於上開執行程序終結前，對相對人等提起債務人
    異議之訴，並聲請供擔保後停止強制執行程序，有抗告人提
    出之債務人異議之訴起訴狀影本附卷可稽（見原審卷第10至
    12頁），並經本院調閱上開債務人異議之訴事件及執行卷核
    閱無訛，則抗告人依上開規定，請求供擔保後停上執行，即
    非無據。至於擔保金額之核定，原審審酌相對人因停止執行
    所受之損害，及相當於相對人就執行債權無法及時受償可能
    遭受之損失，且相對人聲請強制執行之總債權額為新台幣（
    下同）2,808,000元，數額非低，資金利用方式多樣，原不
    以利息為限，暨上開強制執行事件，係就抗告人所有之不動
    產為強制執行，依土地法第115條、第97條之規定，租用基
    地建築房屋，其租金之計算，係按土地申報地價年息百分之
    10為限，則相對人因停止執行所受之損害，其利率之計算，
    應按週年利率百分之十計算，始為合理妥適，抗告人所辯「
    理財方式有可能虧損，按週年利率百分之十計算損害額，顯
    屬過高」云云，尚無可採；又原審參酌抗告人所提起之債務
    人異議之訴，依司法院發布之各級法院辦案期限實施要點第
    2項規定，本件一、二、三審辦案期限合計為5年，（第一審
    為1年4月、第二審為2年、第三審為1年8月），相對人因停
    止執行所受之損害額，應為原債權額之百分之50。抗告人所
    辯「伊所提本件異議之訴，主要爭點在於系爭票據背書簽名
    印文是否遭偽造，該爭點經鑑定筆跡即可查明，迅速結案」
    云云，但究否能迅速結案，繫於實體審理時之狀況，抗告人
    此部分所辯，尚屬臆測之詞，亦無足取。則相對人因抗告人
    停止執行所可能受之損害額應分別為1,558,000元、1,000,
    000元、250,000元【計算式：3,116,000×5％×5=1,558,
    000元；2,000,00 0×5％×5= 1,000,000元；500,000×5％
    ×5=250,000元】，從而原審裁定抗告人分別以上開金額為
    相對人供擔保後，該強制執行程序暫予停止，核無不當。抗
    告人抗告，以上開情詞指摘原裁定不當，求予廢棄改判，為
    無理由，應予駁回。
四、據上論結，本件抗告為無理由，依強制執行法第30條之1，
    民事訴訟法第495條之1第1項，第449條第1項、第95條、第
    78條、裁定如主文。
中    華    民    國    98    年    11    月    30    日
                  民事第四庭    審判長法  官  吳上康
                                      法  官  李文賢
                                      法  官  陳珍如
上為正本係照原本作成。
本裁定除以適用法規顯有錯誤為理由外，不得再抗告。如提出再
抗告，應於收受送達後10日內委任律師為代理人向本院提出再抗
告狀（須附繕本），並繳納再抗告費新台幣1千元。
中    華    民    國    98    年    12    月    1     日
                                      書記官  易慧玲
【附記】
民事訴訟法第495條之1第2項準用同法第466條之1第1、2項規定
：
(1)對於第二審判決上訴，上訴人應委任律師為訴訟代理人。但上
  訴人或其法定代理人具有律師資格者，不在此限。
(2)上訴人之配偶、三親等內之血親、二親等內之姻親，或上訴人
  為法人、中央或地方機關時，其所屬專任人員具有律師資格並
  經法院認為適當者，亦得為第三審訴訟代理人。
民事訴訟法第466條之2第1項：
  上訴人無資力委任訴訟代理人者，得依訴訟救助之規定，聲請
  第三審法院為之選任律師為其訴訟代理人。


司法院資訊處製作；財團法人民間司法改革基金會備份。
